ro-RO: Casă și grădină > Produse de uz casnic > Produse pentru spălat rufe: Înălbitor; Sârme de rufe; Cârlige de rufe; Seturi pentru curățare chimică; Uscătoare de rufe și umerașe pentru uscare; Produse de reîmprospătare pentru țesături; Aparate de îndepărtat scame; Balsamuri de rufe și șervețele pentru uscătorul de rufe; Soluții pentru îndepărtarea petelor; Apret pentru rufe; Inserții pentru axile; Suporturi pentru fiare de călcat; Inserții și huse pentru masa de călcat; Piese de schimb pentru masa de călcat; Mese de călcat; Mingi pentru uscător; Coșuri de rufe; Detergent de rufe; Coșuri de rufe; Săculeți pentru rufe și cadre; Role pentru scame; Aparate pentru îndepărtarea cutelor și sprayuri antistatice
fr: Maison et jardin > Produits ménagers > Produits de blanchisserie: Eau de Javel; Cordes à linge; Pinces à linge; Kits de nettoyage à sec; Séchoirs; Sprays rafraîchissants; Rasoirs à vêtements; Adoucissants et lingettes pour sèche-linge; Détachants tissus; Amidon pour textiles; Patchs anti-auréoles; Supports pour fers à repasser; Housses pour planches à repasser; Pièces de rechange pour tables à repasser; Planches à repasser; Balles de lavage; Paniers à linge; Lessive; Paniers à linge; Filets à linge et paniers de lavage; Brosses adhésives; Sprays défroissants et antistatiques
lt-LT: Namai ir sodas > Namų apyvokos reikmenys > Skalbimo reikmenys: Baliklis; Skalbinių virvės; Skalbinių segtukai; Sauso valymo rinkiniai; Skalbinių džiovyklės ir pakabos; Audinių gaivikliai; Pūkų rinkikliai; Audinių minkštikliai ir džiovyklių servetėlės; Audinių dėmių valikliai; Krakmolas audiniams; Drabužių apsaugos; Lygintuvų atramos; Lyginimo lentų pagalvėlės ir užvalkalai; Lyginimo lentų atsarginės dalys; Lyginimo lentos; Skalbimo kamuoliukai; Skalbinių krepšiai; Skalbikliai; Skalbinių dėžės; Skalbinių maišeliai ir rėmai; Pūkų surinkimo voleliai; Susiglamžymą mažinančios priemonės ir antistatiniai purškalai
fi: Koti ja puutarha > Kotitaloustarvikkeet > Pyykinpesutarvikkeet: Valkaisuaine; Pyykkinarut; Pyykkipojat; Kuivapesupakkaukset; Kuivaustelineet ja ripustimet; Tekstiiliraikastimet; Nukanpoistajat; Huuhteluaineet ja huuhteluliinat; Tahranpoistajat; Tekstiilitärkit; Hikisuojat; Silitysraudan telineet; Silityslaudan pehmusteet ja peitteet; Silityslaudan varaosat; Silityslaudat; Pyykinpesupallot; Pyykkikorit; Pyykinpesuaine; Pyykkikorit; Pyykkipussit ja -korit; Nukkarullat; Rypynestoaineet ja antistaattiset suihkeet
tr: Ev ve Bahçe > Ev Sarf Malzemeleri > Çamaşırhane Sarf Malzemeleri: Çamaşır Suyu; Çamaşır İpleri; Mandallar; Kuru Temizleme Setleri; Kurutma Raf ve Askıları; Kumaş Yenileyiciler; Kumaş Sıyırıcılar; Kumaş Yumuşatıcılar ve Kurutma Kağıtları; Kumaş Leke Çıkarıcılar; Kumaş Kolası; Kıyafet Koruyucular; Ütü Yerleştirme Platformu; Ütü Masası Sünger ve Örtüleri; Ütü Masası Yedek Parçaları; Ütü Masaları; Çamaşır Makinesi Topları; Çamaşır Sepetleri; Çamaşır Deterjanı; Çamaşır Sepetleri; Çamaşır Torba ve Sepetleri; Tüy Toplayıcı Rulolar; Kırışıklık Açıcılar ve Anti-Statik Spreyler
nl: Huis en tuin > Huishoudelijke benodigdheden > Wasbenodigdheden: Bleek; Waslijnen; Wasknijpers; Droogreinigingssets; Droogrekken; Meubelverfrissers; Scheerapparaten voor textiel; Wasverzachter en drogerdoekjes; Vlekverwijderaars; Stijfsel voor textiel; Bloesbeschermers; Strijkijzersteunen; Strijkplankhoezen; Vervangende onderdelen voor strijkplanken; Strijkplanken; Wasbollen; Wasmanden; Wasmiddel; Wasmanden; Waszakken en manden; Pluisverwijderaars; Antikreukel- en antistatische sprays
pl: Dom i ogród > Artykuły gospodarstwa domowego > Artykuły do pralni: Wybielacze; Sznurki na pranie; Klamerki do bielizny; Zestawy do prania chemicznego; Suszarki rozkładane; Odświeżacze do tkanin; Golarki do tkanin; Zmiękczacze i osuszacze; Odplamiacze do tkanin; Krochmal; Wkładki do odzieży pochłaniające pot; Podstawki pod żelazka; Podkładki i pokrowce na deski do prasowania; Części zamienne desek do prasowania; Deski do prasowania; Kule do prania; Kosze do prania; Detergenty do prania; Kosze na bieliznę; Torebki i koszyki do prania; Rolki od ubrań; Środki przeciw zagnieceniom i elektryzowaniu się
el: Σπίτι & κήπος > Είδη οικιακής χρήσης > Είδη πλυντηρίου: Χλωρίνη; Σχοινιά απλώματος; Μανταλάκια; Σετ στεγνού καθαρίσματος; Σχάρες & κρεμάστρες στεγνώματος; Αρωματικά υφασμάτων; Ξυραφάκια υφασμάτων; Μαλακτικά υφασμάτων & φύλλα στεγνωτηρίου; Αφαιρετικά λεκέδων υφασμάτων; Ενισχυτικό υφασμάτων; Καλύμματα ρούχων; Βάσεις για το σίδερο; Επενδύσεις & καλύμματα σιδερώστρας; Ανταλλακτικά σιδερώστρας; Σιδερώστρες; Μπάλες πλυντηρίου; Καλάθια πλυντηρίου; Απορρυπαντικό πλυντηρίου; Καλάθια απλύτων; Τσάντες & πλαίσια πλύσης; Ρολά για χνούδι; Σπρέι κατά των ζαρών & αντιστατικά σπρέι
sv: Hem och trädgård > Hushållsutrustning > Tvättutrustning: Blekmedel; Klädlinor; Klädnypor; Kemtvättskit; Torkställningar och klädhängare; Textilspray för luktborttagning; Noppborttagare; Sköljmedel; Fläckborttagningsmedel för textil; Textilstärkelse; Klädskydd; Järnrester; Överdrag och dynor för strykbräden; Utbytbara delar för strykbrädor; Strykbräden; Tvättmaskinsbollar; Tvättkorgar; Tvättmedel; Tvättkorgar; Tvättpåsar och korgar; Klädvårdsrullar; Skrynkelmedel och antistatiska sprayer
hu: Otthon és kert > Háztartási kellékek > Mosodai kellékek: Fehérítő; Ruhaszárító kötelek; Ruhacsipeszek; Száraztisztító-készletek; Szárítóállványok és -akasztók; Szövetfrissítők; Szövetborotvák; Öblítők és szárítólapok; Szövetfolt-eltávolítók; Szövetkeményítő; Ruhapajzsok; Vasalótámaszok; Vasalódeszka-alátétek és huzatok; Vasalódeszka-cserealkatrészek; Vasalódeszkák; Mosodai labdák; Mosodai kosarak; Mosószer; Szennyestartó kosarak; Mosózsákok és -keretek; Szöszhengerek; Ránctalanító és antisztatikus spray-k
nb: Hjem og hage > Husholdningsartikler > Vaskeprodukter: Blekemiddel; Klessnorer; Klesklyper; Rensesett; Tørkestativer og -hengere; Stoffoppfriskere; Nuppebarbering; Tøymyknere og tørketrommelark; Flekkfjernere for tekstiler; Stoffstivelse; Svetteputer; Strykejernstativer; Strykebrettputer og -trekk; Erstatningsdeler for strykebrett; Strykebrett; Vaskeballer; Vaskekurver; Vaskemidler; Skittentøyskurver; Vaskeposer og -rammer; Nuppefjernere; Rynkefjernere og antistatiske sprayer
pt-BR: Casa e jardim > Suprimentos domésticos > Suprimentos de lavandeira: Água sanitária; Varais de roupas; Pregadores; Kits para limpeza a seco; Varais; Desodorizadores de tecido; Removedor para tecidos; Amaciantes de tecidos e toalhas amaciantes; Removedores de manchas de tecidos; Goma para tecido; Vestuário de proteção; Apoio para ferro de passar; Almofadas e capas para mesas de passar roupas; Peças de reposição para tábua de passar; Tábuas de passar roupa; Bolas de lavar roupa; Cestos para lavanderia; Detergente para roupa; Cestos de roupa; Sacos e cestas para roupas; Rolos papa-bolinhas; Sprays antiestática e para tirar amassados
ja: ホーム・ガーデン > 日用品 > 洗濯用品: 漂白剤; 物干しロープ; 洗濯バサミ; ドライクリーニングキット; 物干し; 布用消臭剤; 毛玉取り; 柔軟剤・ドライヤーシート; しみ抜き剤; 洗濯のり; 汗取りパッド; アイロン置き台; アイロン台パッド・カバー; アイロン台交換部品; アイロン台; 洗濯ボール; 洗濯カゴ; 洗濯洗剤; ランドリー用洗濯かご; 洗濯ネット・洗濯かご; ローラークリーナー; しわ伸ばし・静電気防止スプレー
es: Casa y jardín > Productos del hogar > Productos para lavado de ropa: Lejía; Tendederos; Pinzas de la ropa; Kits de limpieza en seco; Tendederos y perchas; Ambientadores para tejidos; Máquina de afeitar de tela; Suavizantes para ropa y toallitas para secadoras; Quitamanchas para tejidos; Almidón para ropa; Protectores para la ropa; Soportes para planchas; Fundas para tablas de planchar; Recambios para tablas de planchar; Tablas de planchar; Ecobolas lavadora; Cestas para ropa; Detergente para ropa; Cestos para la ropa sucia; Cestas y bolsas de ropa; Rodillos antipelusas; Espráis quita-arrugas y antiestáticos
vi: Nhà và vườn > Sản phẩm gia dụng > Sản phẩm giặt là: Thuốc tẩy; Dây phơi quần áo; Kẹp quần áo; Bộ sản phẩm làm sạch khô quần áo; Giá và móc phơi đồ; Chất khử mùi vải; Máy cắt lông xù quần áo; Chất làm mềm vải & Giấy sấy quần áo; Chất tẩy rửa màu hàng dệt may; Hồ vải; Miếng thấm hút mồ hôi; Giá để bàn là; Tấm lót và phủ cầu là; Phụ tùng thay thế cầu là; Bàn ủi; Bóng giặt; Giỏ đựng đồ giặt; Bột giặt; Giỏ Đựng Đồ Giặt; Túi và khung giặt; Cây lăn bụi quần áo; Bình xịt làm phẳng quần áo
cs: Dům a zahrada > Potřeby pro domácnosti > Potřeby pro praní: Bělení; Prádelní šňůry; Kolíčky na prádlo; Sady na chemické čištění oděvů; Sušáky na prádlo; Osvěžovače tkanin; Odstraňovače žmolků; Změkčovadla a listy do sušiček; Odstraňovače skvrn; Škrob na textil; Vložky do oblečení; Stojánky a podložky pod žehličky; Podložky a potahy na žehlicí prkna; Náhradní díly pro žehlicí prkna; Žehlicí prkna; Prací koule; Koše na prádlo; Prací prášky; Koše na prádlo; Prací košíky a pytlíky; Válečky na šaty; Přípravky proti mačkání a antistatické spreje na tkaniny
en: Home & Garden > Household Supplies > Laundry Supplies: Bleach; Clotheslines; Clothespins; Dry Cleaning Kits; Drying Racks & Hangers; Fabric Refreshers; Fabric Shavers; Fabric Softeners & Dryer Sheets; Fabric Stain Removers; Fabric Starch; Garment Shields; Iron Rests; Ironing Board Pads & Covers; Ironing Board Replacement Parts; Ironing Boards; Laundry Balls; Laundry Baskets; Laundry Detergent; Laundry Hampers; Laundry Wash Bags & Frames; Lint Rollers; Wrinkle Releasers & Anti-Static Sprays
da: Hjem og have > Husholdningsartikler > Vaskemidler: Blegemiddel; Tørresnore; Tørreklemmer; Renserisæt; Tørrestativer; Tekstil – opfriskning; Tekstil – shaver; Tekstil – skyllemidler; Tekstfil – pletfjernere; Tekstil – stivelse; Stofimprægnering; Strygejernsholdere; Strygemåtter og strygebrætbetræk; Reservedele til strygebrætter; Strygebrætter; Vaskebolde; Vasketøjskurve; Vaskepulver; Vasketøjskurve; Vaskeposer og -kurve; Tekstilbørster; Spray til fjernelse af folder og statisk elektricitet
zh-TW: 居家和庭園 > 居家生活用品 > 洗衣用品: 漂白水; 曬衣繩; 曬衣夾; 乾洗工具組; 曬衣架; 衣服清新芳香噴霧; 除毛球機; 衣物柔軟精和烘衣紙; 布料去漬劑; 衣物漿燙劑; 腋下汗墊; 熨斗座; 燙衣板墊/護套; 熨燙板備用零件; 燙衣板; 洗衣球; 洗衣籃; 洗衣粉; 洗衣籃; 洗衣袋; 毛絮黏把; 衣物除皺劑
ru: Дом и сад > Хозяйственные товары > Товары для стирки, сушки и глажки: Отбеливатели; Бельевые веревки; Бельевые прищепки; Наборы средств для химчистки; Сушилки для белья; Освежители для белья; Машинки для удаления катышков; Кондиционеры и салфетки для сушки белья; Пятновыводители для тканей; Средства для накрахмаливания; Вкладыши для защиты одежды от пота; Подставки для утюгов; Чехлы и подложки для гладильных досок; Запасные детали для гладильных досок; Гладильные доски; Шарики для стирки; Корзины для белья; Средства для стирки; Корзины для белья; Мешки для стирки белья; Ролики для чистки одежды; Спреи-антистатики и средства для устранения складок
sl-SI: Dom in vrt > Gospodinjski pripomočki > Pripomočki za pranje perila: Beljenje; Vrvice za perilo; Ščipalke za perilo; Kompleti za kemično čiščenje; Stojala in obešalniki za sušenje; Osvežilci tkanin; Odstranjevalci vlaken; Mehčalci in lističi za sušilni stroj; Sredstva za odstranjevanje madežev iz tkanin; Škrob za tkanine; Ščitniki za oblačila; Podstavki za likalnik; Podloge in prevleke za likalne deske; Nadomestni deli za likalne deske; Likalne deske; Kroglice za pranje perila; Košare za perilo; Detergent za pranje perila; Košare za perilo; Vrečke in okvirji za pranje perila; Valjčki za odstranjevanje vlaken; Spreji za glajenje gub in antistatični spreji
zh-CN: 家居与园艺 > 家居用品 > 洗衣用品: 漂白剂; 晾衣绳; 衣夹; 干洗套装; 晾衣架/晾衣杆; 面料清新剂; 衣服除球器; 织物柔顺剂与衣物柔软除静电纸; 织物去污剂; 洗衣浆粉/去皱剂; 服装吸汗内垫; 熨斗座; 熨衣板垫及套; 熨衣板更换部件; 熨衣板; 洗衣球; 洗衣篮; 洗衣粉; 洗衣篮; 洗衣袋/洗护专用支撑架; 粘毛滚; 衣物防皱/防静电喷雾
sk-SK: Dom a záhrada > Potreby pre domácnosť > Potreby pre údržbu bielizne: Bielidlo; Šnúry na bielizeň; Štipce na bielizeň; Súpravy na chemické čistenie; Stojany a vešiaky na sušenie bielizne; Osviežovače látok; Odžmolkovače; Aviváže a vonné obrúsky do sušičky; Odstraňovače škvŕn; Škrob; Vložky proti poteniu; Podložky pod žehličku; Podložky a poťahy na žehliace dosky; Náhradné diely žehliacej dosky; Žehliace dosky; Guličky do práčky; Koše na bielizeň; Prací prostriedok; Koše na bielizeň; Vrecká na pranie a stojany; Valčeky na odstránenie chlpov; Žehlička v spreji a antistatické spreje
bg-BG: Дом и градина > Битови консумативи > Консумативи за пране: Белина; Въжета за простиране на дрехи; Щипки за дрехи; Комплекти за химическо чистене; Сушилни и закачалки; Освежители за тъкани; Уреди за премахване на мъх и топчета; Омекотители и листчета за сушилня; Препарати за премахване на петна; Препарат за колосване; Протектори за дрехи; Поставки за ютия; Подложки и калъфи за дъски за гладене; Резервни части за дъски за гладене; Дъски за гладене; Топки за пране; Кошове за пране; Препарат за пране; Кошници за пране; Чанти за пране; Ролки за почистване на мъх; Средства за премахване на гънки и антистатични спрейове
th: บ้านและสวน > อุปกรณ์ใช้ในบ้าน > อุปกรณ์ซักผ้า: สารฟอกขาว; ราวตากผ้า; ที่หนีบผ้า; ชุดซักแห้ง; ชั้นและที่แขวน; น้ำยาฉีดผ้าให้หอม; มีดโกนสำหรับผ้า; ที่ปรับผ้านุ่มและแผ่นที่ใช้ในเครื่องอบผ้า; ที่ขจัดคราบบนผ้า; แป้งซักผ้า; แผ่นกันเสื้อผ้า; ที่วางเตารีด; ที่รองและที่คลุมบอร์ดรีดผ้า; ชิ้นส่วนอะไหล่ของที่รองรีด; โต๊ะรีดผ้า; ลูกบอลสำหรับซักผ้า; ตะกร้าผ้า; น้ำยาซักผ้า; ตะกร้าใส่ผ้า; ถุงและกรอบสำหรับซักผ้า; ลูกกลิ้งขจัดฝุ่น; น้ำยาปรับผ้าเรียบและสเปรย์ป้องกันไฟฟ้าสถิต
it: Casa e giardino > Forniture domestiche > Forniture lavanderia: Candeggina; Stendibiancheria; Mollette; Kit per pulizia a secco; Cestelli di asciugatura; Rinfrescanti per tessuti; Rasoi per pelucchi; Ammorbidenti e panni ammorbidenti; Smacchiatori per tessuti; Amido per tessuti; Salva abiti; Supporti per ferri; Imbottiture e coperture assi da stiro; Ricambi per tavole da stiro; Assi da stiro; Palline per lavatrice; Cesti del bucato; Detergenti per lavanderia; Ceste portabiancheria; Retine lavaggio biancheria e portabiancheria; Spazzole adesive; Spray antistatici e antipiega
pt-PT: Casa e jardim > Artigos para o lar > Artigos de limpeza para lavar roupa: Lixívia; Varal de roupa; Molas para a roupa; Kits de limpeza a seco; Estendais; Ambientadores para tecidos; Tira-borbotos; Amaciadores para roupa e toalhetes para máquina de secar; Removedores de nódoas; Goma; Protetores para vestuário; Apoios de ferro de engomar; Coberturas e esponjas para tábua de engomar; Peças de substituição para tábua de engomar; Tábuas de engomar; Bolas para máquina de lavar roupa; Cestos para roupa suja; Detergente para a roupa; Cestos de roupa suja; Sacos e estruturas para roupa suja; Rolos para remover pelo; Sprays antiestáticos e antivincos
ko: 가정/원예 용품 > 생활용품 > 세탁용품: 표백제; 빨랫줄; 빨래집게; 드라이 클리닝 세트; 건조대/옷걸이; 섬유 탈취제; 보풀제거기; 섬유 유연제 시트; 섬유 얼룩 제거제; 다림풀; 옷 얼룩방지 패드; 다리미 받침대; 다림판 패드/커버; 다리미판 교체 부품; 다리미판; 세탁볼; 빨래 바구니; 세탁 세제; 세탁 바구니; 세탁망/세탁틀; 테이프 클리너; 주름 제거/정전기 방지 스프레이
de: Heim & Garten > Haushaltsbedarf > Wäschepflege: Bleichmittel; Wäscheleinen; Wäscheklammern; Trockenreinigungssets; Wäscheständer & -hänger; Textilerfrischer; Fusselrasierer; Weichspüler & Trocknertücher; Fleckenentferner für Stoffe; Wäschestärke; Schweißabsorbierungspads; Bügeleisenhalter; Bügelbrettunterlagen & -bezüge; Ersatzteile für Bügeleisen; Bügelbretter; Waschbälle; Wäschekörbe; Waschpulver; Wäschekörbe; Wäschesäcke & Waschkörbe; Fusselrollen; Mittel gegen Falten & statische Aufladung
hr-HR: Dom i vrt > Potrepštine za kućanstvo > Potrepštine za pranje rublja: Izbjeljivač; Konopi za sušenje rublja; Kvačice za rublje; Kompleti za kemijsko čišćenje; Stalci i vješalice za sušenje; Osvježivači za tkanine; Brijači za tkanine; Omekšivači i listići za sušilicu; Sredstva za uklanjanje mrlja na tkaninama; Škrob za tkaninu; Zaštita za odjeću; Nasloni za glačalo; Podloge i navlake za daske za glačanje; Zamjenski dijelovi za daske za glačanje; Daske za glačanje; Kuglice za pranje rublja; Košare za pranje rublja; Deterdžent za pranje rublja; Košare za rublje; Vreće i okviri za pranje rublja; Valjci za uklanjanje dlačica; Sredstva za uklanjanje bora i antistatički sprejevi